臺灣花蓮地方法院刑事判決　　　　　　 100年度花易字第21號
公　訴　人　臺灣花蓮地方法院檢察署檢察官
被　　　告　陳家森
上列被告因竊盜案件，經檢察官聲請簡易判決處刑（100 年度偵
字第724、773、774、781號），本院認不宜以簡易判決處刑，改
依通常程序審理，被告於準備程序中就被訴事實為有罪之陳述，
經告知簡式審判程序之旨，並聽取當事人之意見後，本院裁定由
受命法官獨任進行簡式審判程序，並判決如下：
    主      文
陳家森竊盜，處有期徒刑貳月，如易科罰金，以新臺幣壹仟元折
算壹日；又竊盜，處有期徒刑貳月，如易科罰金，以新臺幣壹仟
元折算壹日；又竊盜，處有期徒刑參月，如易科罰金，以新臺幣
壹仟元折算壹日；又竊盜，處有期徒刑參月，如易科罰金，以新
臺幣壹仟元折算壹日。應執行有期徒刑捌月，如易科罰金，以新
臺幣壹仟元折算壹日。
    事      實
一、陳家森前於民國94年間因洗錢防制法案件，經本院以94年度
    花簡字第485號判決判處有期徒刑4月確定（第一案）；復於
    94年間因竊盜案件，經本院以94年度簡上字第77號判決判處
    有期徒刑2年8月，並於刑之執行前令入勞動場所強制工作 3
    年確定（第二案）；又於95年間因違反臺灣地區與大陸地區
    人民關係條例案件，經臺灣臺東地方法院以95年訴字第 111
    號判決判處有期徒刑4 月確定（第三案），第三案嗣經臺灣
    臺東地方法院以97年度聲減字第4號裁定減為有期徒刑2月，
    並與第二案定應執行有期徒刑2年9月確定，於98年9月17 日
    縮短刑期假釋出監，假釋期間付保護管束，本應於99年5月2
    2 日假釋期滿，惟於假釋期間又犯竊盜等罪致撤銷假釋，嗣
    經本院以99年度聲減字第11號裁定就第一案減為有期徒刑 2
    月，並與第二、三案定應執行有期徒刑2年10 月確定，現仍
    在執行中（不構成累犯）。
二、詎其猶不知悔改，於下列時間、在下列地點，分別為下列行
    為：
(一)於99年2月初某日上午6時許，行經位在花蓮縣花蓮市○○路
    ○段67巷52 號，由郭彩晴所開設之永瀅石雕企業社倉庫前時
    ，見四下無人，認有機可趁，遂基於意圖為自己不法所有之
    犯意，徒手打開該處窗戶，並伸手將門鎖打開後進入（此部
    分無故侵入他人建築物罪部分，未經合法告訴），竊取玉製
    觀音像1 尊得逞後離去，隨即將之贈予其友人。嗣經花蓮縣
    警察局吉安分局員警偵辦陳家森其餘竊盜案件時，於本件竊
    盜犯行未為任何偵查犯罪機關發覺前，陳家森主動向承辦警
    員自首本件竊盜犯行，並接受裁判，而查悉上情。
(二)於99年4、5月間某日上午10時許，前往位在花蓮縣吉安鄉○
    ○路○段46 號之統冠超市太昌店消費，趁店長鍾碧婷疏未注
    意之際，竟基於意圖為自己不法所有之犯意，徒手竊取鍾碧
    婷所管理之土黃色布鞋1 雙得逞後，逕自穿著該布鞋離去。
    嗣經花蓮縣警察局吉安分局員警偵辦陳家森其餘竊盜案件時
    ，於本件竊盜犯行未為任何偵查犯罪機關發覺前，陳家森主
    動向承辦警員自首本件竊盜犯行，並接受裁判，而查悉上情
    。
(三)於99年6月30日上午6時許，前往位在花蓮縣吉安鄉○○路 ○
    段「台開心」農場工地內，基於意圖為自己不法所有之犯意
    ，徒手竊取停放工地內陳曉予所有貨車上電瓶1只（廠牌：Y
    UASA、型號：115E41R ）得逞後離去之，其後將之售予不知
    情莊幸寶所開設之家華資源回收場，得款新臺幣（下同）32
    6 元花用殆盡。嗣因警方執行查贓勤務，發現上開電瓶為贓
    物，始循線查悉上情。
(四)於99年7月底某日下午4時許，前往位在花蓮縣花蓮市○○街
    2 號之原住民活動中心，見該處無人使用，大門亦未上鎖，
    乃基於意圖為自己不法所有之犯意，進入該處（此部分無故
    侵入他人建築物罪部分，未經合法告訴）徒手竊取裝置該處
    之冷氣機1 台得逞後離去，並將之售予不知情之資源回收車
    ，得款1,000 元花用殆盡。嗣因陳家森曾向吳光毅兜售該冷
    氣，並向吳光毅稱該冷氣係上前開處所竊取等情，後吳光毅
    向警方陳稱上情，始循線查獲。
三、案經陳家森自首及郭彩晴、葛靜英分別訴由花蓮縣警察局吉
    安分局報請臺灣花蓮地方法院檢察署檢察官聲請簡易判決處
    刑。
    理      由
壹、程序事項：
    查被告陳家森所犯均係死刑、無期徒刑、最輕本刑為3 年以
    上有期徒刑以外之罪，其於準備程序就上揭被訴事實為有罪
    之陳述，經告知簡式審判程序之旨，並聽取當事人之意見後
    ，本院認無不得或不宜改依簡式審判程序進行之處，業已依
    刑事訴訟法第273條之1第1項、第284條之1 ，裁定進行簡式
    審判程序，是本件之證據調查，依同法第273條之2規定，不
    受同法第159條第1項、第161條之2、第161條之3、第163 條
    之1及第164條至第170條規定之限制，合先敘明。
貳、實體事項：
一、上揭事實，業據被告於警詢時、偵查中、本院準備程序中及
    審理時坦承不諱，核與證人陳曉予、莊幸寶、鍾碧婷、郭彩
    晴、吳光毅、葛靜英分別於警詢時指陳之情節相符，復有廢
    棄物資源回收切結書、贓物領據、估價單、扣押筆錄、扣押
    物品目錄表及照片等在卷可稽，足認被告自白與事實相符，
    應堪信為真實。是本件事證已臻明確，被告犯行洵堪認定，
    自應依法論科。
二、核被告所為，均係犯刑法第320條第1項之竊盜罪。被告所犯
    前開4 罪，犯意各別，行為互殊，應分論併罰。被告於偵查
    機關尚不知孰為犯人前，就前揭犯罪事實欄一（一）（二）
    竊盜犯行，主動向偵辦之員警坦承為其所為，此有警詢筆錄
    與花蓮縣警察局吉安分局刑事案件報告書在卷可按，被告並
    均接受本院之審理，符合刑法第62條前段自首規定之要件，
    依該規定均得減輕其刑。爰審酌被告正值壯年，具有相當之
    工作能力，不思以己力賺取生活所需，竟隨意竊取他人物品
    ，實無足取，其有事實及理由欄一所示曾因竊盜案件經法院
    判處罪刑確定之紀錄，有臺灣高等法院被告前案紀錄表1 紙
    附卷可佐，復為本件犯行，足徵其對於他人財產法益欠缺尊
    重，且尚未賠償被害人之損害，惟犯罪坦承犯行，知所悔悟
    ，所竊財物價值尚非甚鉅，犯罪之手段尚屬平和等一切情狀
    ，分別量處如主文所示之刑，並均諭知易科罰金之折算標準
    ，且定其應執行之刑及諭知易科罰金之折算標準。
據上論斷，應依刑事訴訟法第273條之1第1項、第299條第1 項前
段，刑法第320條第1項、第62條前段、第41條第1項前段、第8項
、第51條第5款，刑法施行法第1條之1第1項、第2 項前段，判決
如主文。
本案經檢察官陳玫琪到庭執行職務。
中    華    民    國   100    年    6     月    22    日
                  刑事第一庭    法  官  劉柏駿
以上正本證明與原本無異。
如不服本判決應於收受送達後10日內向本院提出上訴書狀，並應
敘述具體理由。其未敘述上訴理由者，應於上訴期間屆滿後20日
內向本院補提理由書(均須按他造當事人之人數附繕本)「切勿逕
送上級法院」。告訴人或被害人如對於本判決不服者，應具備理
由請求檢察官上訴，其上訴期間之計算係以檢察官收受判決正本
之日期為準。
中    華    民    國   100    年    6     月    23    日
                                書記官
附錄本判決論罪之法律條文：
中華民國刑法第320條
意圖為自己或第三人不法之所有，而竊取他人之動產者，為竊盜
罪，處5年以下有期徒刑、拘役或5百元以下罰金。
意圖為自己或第三人不法之利益，而竊佔他人之不動產者，依前
項之規定處斷。
前二項之未遂犯罰之。